## JOÃO VITOR GUEDES DE SOUSA

Desenvolvedor front-end

#### Contato

Email:guedeskj2@gmail.com

Telefone: (61) 984218067

Endereço: Sudoeste – DF

Data de Nascimento: 24/2/2004

Estado Civil: Solteiro

## Links profissionais

Repositório: https://github.com/guedescss/

Linkedin: https://www.linkedin.com/in/guedescss/

#### Perfil

Estou cursando análise e desenvolvimento de sistemas e me especializando em **front-end**, com algum conhecimento em **back-end**. O meu objetivo é ser um **Dev Fullstack**. Tenho disponibilidade para trabalhar em período integral e desejo adquirir novos conhecimentos e contribuir para o mercado de trabalho.

# Histórico profissional

**Empresa: Galeria Mercato.** 

Função: apoio administrativo, assessoria comercial.

Período: 12.2022 a 07.2023.

**Empresa: VIA ROMANA** 

Função: Designer Gráfico, Vendas.

Período: 3.2019 a 4.2020.

## Formação

<u>Análise e Desenvolvimento de Sistemas</u> – Cursando o 1º Semestre no Instituto de Educação Superior de Brasília - **IESB**.

### Cursos Extracurriculares

<u>Udemy</u>: Redux + **ReactJS** <u>webpack</u>, redux-form, mongoDB, express, node JS - (2023).

<u>Curso de Java:</u> Desenvolvimento de uma aplicação back-end em Java, Maven, Spring Boot, API Rest, Lombok, Integração com H2 Database Engine, Implementando segurança nos dados do usuário, Tratamento de Exceções e Deploy do back-end - (15.10.2023 - 5 horas).

<u>NLW AI:</u> inteligência artificial em programação em Vite, @Xenova/transformers, Axios, Express, Ffmpeg static, Fluent ffmpeg, Node wav,Ytdl Core – (14.09.2023).

<u>RocketSeat</u>: Discover - Programação WEB, HTML, CSS, Javascript, Git e Github - (25.07.2023 - 12 Horas).

**TREINACOM:** Web Developer, Lógica, HTML, PHP com MYSQL + OO – 88 horas // Java, JSP, Servlet's, Struts, XML e acesso a banco de dados MySQL com JDBC - (17.1.2022 a 4.3.2022 - 80 horas).